Inventaris van het archief van de Griffie van de provincie Zuid-Holland(1826) 1946 - 1975 (1991)
Nationaal Archief, Den Haag
- Organisatie en personeel, taken, toezicht, 1.
  - Taken, 1.2.
    - Waterstaat, 1.2.05.
      - Waterkeringen, 1.2.05.3.
        - Verstrekking van een opgave aan de minister van Verkeer en Waterstaat van de kosten van beheer en onderhoud van hoofdwaterkeringen in het dienstjaar 1969, die voor een subsidie in aanmerking komen, 1969-1970; 2300
        - Verlening van financiële ondersteuning aan waterschappen in het kader van de verbetering van zwakke schakels in waterkeringen, 1971; 2301
        - Standpuntbepaling inzake de protesten van het Aktie-Comité Dijkverbetering "Sliedrecht" met betrekking tot het plan van het Hoogheemraadschap Groot-Alblasserwaard tot dijkverhoging, 1971-1975; 2302
        - Nota van Gedeputeerde Staten voor de Commissie Oosterschelde (Commissie Klaasenz) en een reactie op het Rapport van de Commissie Oosterschelde inzake de afsluiting van de Oosterschelde, met in het bijzonder aandacht voor de veiligheid van de zuidoosthoek van Flakkee, 1972-1975; 2303
        - Verlening van een verklaring van geen bezwaar tegen de vergunning door het Hoogheemraadschap Schieland aan de Drinkwaterleiding Rotterdam voor het leggen, hebben en onderhouden van een 800mm wijde stalen drinkwatertransportbuis door de Schielandse Hoogdijk, 1975; 2304-2307
          - Deel 1, 1975, 2304
          - Deel 2, 1975, 2305
          - Deel 3, 1975, 2306
          - Deel 4, 1975, 2307
      - Waterhuishouding, 1.2.05.4.
        - Vaststelling en wijziging van de Grondwaterverordening Zuid-Holland, 1966-1974; 2308-2309
          - Vaststelling, 1966 - 1970, 2308
          - Wijziging, 1970 - 1974, 2309
      - Niveau van de bodem, 1.2.05.5.
        Vergunningverlening voor ontgrondingen en/of opspuitingen zie Bijlage 3.2
        - Verordening op de Ontgrondingen Zuid-Holland, 1946-1974; 2310-2314
          - Vaststelling en wijziging van de verordening, 1946 - 1974., 2310-2311
            - Deel 1, 1946 - 1954, 2310
            - Deel 2, 1966 - 1974, 2311
          - Standpuntbepaling inzake de mogelijkheid tot het opnemen van een vrijwaringsclausule in de voorwaarden verbonden aan ontheffingen op grond van de verordening, 1957, 2312
          - Standpuntbepaling inzake de interpretatie van de verordening met betrekking tot het winnen van klei uit buitendijkse gronden, 1964-1973, 2313
          - Hantering van het belang van de ruimtelijke ordening bij de toepassing van de verordening, 1968, 2314
        - Standpuntbepaling betreffende de toepassing van de Verordening op de Ontgrondingen voor ontkleiing in de Rijnstreek, 1948-1951; 2315
        - Beleidsbepaling betreffende het Leidse Merenplan, een zandwinningsproject van de gemeente Leiden, 1948-1959; 2316-2317
          - Deel 1, 1948 - 1950, 2316
          - Deel 2, 1950 - 1959, 2317
        - Kennisname van het standpunt van de Provinciale Waterstaat betreffende de indrogende gronden rond de Noordoostpolder, 1950-1951; 2318
        - Wijzigingen van de Verordening op de Opspuitingen Zuid-Holland, 1950-1973; 2319
        - Onderzoek door Provinciale Waterstaat inzake de mogelijkheid tot het toestaan van ontgrondingswerkzaamheden voordat de ontheffing verleend is, 1951-1952; 2320
        - Klei-inventarisatie in de Rijnstreek, 1956-1968; 2321
        - Beleidsbepaling betreffende de zandwinning in Zuid-Holland, 1959-1972; 2322
        - Zandwinning in de gemeente Heenvliet, 1963-1972; 2323
        - Voorbereiding van eventuele zandwinning ten noorden van Bodegraven, alsmede de aanleg van een zoetwaterkanaal en een omleidingskanaal aldaar, 1970 - 1973; 2324
        - Aanpak van de problematiek omtrent het behoud van de kleiput in de Gorzen onder Ridderkerk, 1970-1975; 2325
        - Beantwoording van vragen, gesteld door diverse personen in de Statenvergadering, inzake het niveau van de bodem, 1973-1976; 2326-2331
          - Drs. J. Borgman, inzake het hergebruik van een zandoverschot van de Maasvlakte, 1973, 2326
          - P.G.J. Bakker, inzake ontgrondingswerken in de Nieuwkoopse Plassen, 1973, 2327
          - Mej. drs. I. Günther, inzake grondverzakkingen bij Bergambacht, 1974, 2328
          - A.C.M. Blaauw-Rieu, inzake het opspuiten van baggerspecie vanuit het Rotterdamse havengebied, 1976, 2329
          - Drs. I.P. Draisma en E.J. van Dongen, inzake opspuitingen op de Maasvlakte met havenslib, 1976, 2330
          - P.G.J. Bakker, inzake de problematiek omtrent de zandwinningen in de Bollenstreek, 1976, 2331
    - Verkeer en vervoer, 1.2.06.
      - Algemeen, 1.2.06.01.
        - Subsidieverlening aan de stichting Nederlands Vervoerswetenschappelijk Instituut, 1954-1975; 2332
      - Verkeer en vervoer over land, 1.2.06.02.
        - Wijziging van het Verkeersreglement tegen lintbebouwing, 1945-1946; 2333
        - Reacties op de instelling, wijziging en opheffing van het Verkeersfonds voor de financiering van provinciale wegen door het Ministerie van Verkeer en Waterstaat, 1946-1948; 2334
          Met voorstukken van 1929, 1931 en 1936
        - Beoordeling van wijzigingen van de Huurautoverordening van de gemeente 's-Gravenhage, 1950-1973; 2335
          Met voorstukken van 1935 en 1938
        - Bemoeienis met het verbeteren van de vaar- en verkeerssituatie door, bij en over het Rijn-Schiekanaal, in het bijzonder te Leidschendam en Voorburg, 1956 - 1974; 2336
        - Wet autovervoer personen, 1958-1970; 2337-2339
          - Herziening van de richtlijnen inzake de behandeling van beroepszaken op grond van de Wet autovervoer personen, 1958-1970., 2337
          - Behandeling van beroepen betreffende taxivervoer, 1964-1966, 2338-2339
            - Taxiondernemer, tegen het besluit van de burgemeester en wethouders van Voorburg, inzake de weigering tot toekenning van een taxivergunning, 1964 - 1965, 2338
            - Twee Katwijkse gebroeders tegen de weigering van burgemeester en wethouders van Katwijk tot het vervoer van personen met een huurauto, 1966, 2339
        - Subsidieverlening aan de Stichting Studie Centrum Wegenbouw, 1958-1976; 2340
        - Subsidieverlening aan het Verbond voor Veilig Verkeer, 1959-1960; 2341
        - Verkeerstellingen in Zuid-Holland, 1960-1973; 2342-2355
          - 1960, 2342
          - 1961, 2343
          - 1962, 2344
          - 1963, 2345
          - 1964, 2346
          - 1965, 2347
          - 1966, 2348
          - 1967, 2349
          - 1968, 2350
          - 1969, 2351
          - 1970, 2352
          - 1971, 2353
          - 1972, 2354
          - 1973, 2355
        - Vaste commissie van advies en bijstand voor verkeer, 1962-1975; 2356-2358
          - Vergaderingen, 1962 - 1975, 2356-2357
            - 1962-1964, 2356
            - 1966-1975, 2357
          - Afwijzing van een mogelijke combinatie met de Vaste commissie van advies en bijstand voor veren, 1972, 2358
        - Beantwoording van vragen, gesteld door diverse personen in de Statenvergadering, inzake verkeer en vervoer over land, 1964-1975; 2359-2365
          - S.J. van den Bergh, inzake de inrichting van een tweetal terreinen langs de RW 13 als tentoonstellingsterrein voor caravans, 1964, 2359
          - Mr. A. van Vuure, inzake de kruising van de RW 4 met de de RW 14 (Landscheidingsweg) te Wassenaar, 1967, 2360
          - H.D. Veldhoen, inzake de verkeerssituatie en -veiligheid op het kruispunt van de SW 42 en 43 te Heinenoord, 1970 - 1971, 2361
          - M. van der Voet en drs. A.C. den Dulk, inzake de verkeerssituatie op de Hoge Rijndijk te Hazerswoude nabij de Koudekerksebrug, 1971 - 1973, 2362
          - Drs. D. Bark, inzake het openbaar vervoer op een aantal korte trajecten tussen de grote steden, 1972 - 1973, 2363
          - Mw. ir. N.C. de Ruiter, met betrekking tot het aansluiting van de Delftse regio bij het experimenteerproject voor het openbaar vervoer te 's-Gravenhage-Leiden, 1973, 2364
          - Mw. A.C.M. Blaauw-Rieu, inzake de verkeerssituatie in de Michiel de Ruyterstraat en omgeving te Hillegom, 1975, 2365
        - Onderzoek naar de wijze waarop de groei van het verkeer tussen de Haagse en Leidse agglomeratie op maatschappelijk optimale wijze kan worden opgevangen, 1971-1972; 2366
        - Standpuntbepaling betreffende het oplossen van de verkeersproblematiek in en om Alphen aan den Rijn, 1971-1973; 2367
        - Provinciale vervoers- en verkeersstudie, 1972-1976; 2368-2369
          - Financiering van de provinciale vervoers- en verkeersstudie, 1972, 2368
          - Vaststelling van programma's voor de uitvoering van een provinciale vervoers- en verkeersstudie, 1973 - 1976, 2369
        - Verlening van een opdracht voor de uitvoering van onderzoeken met betrekking tot het openbaar vervoer in het gebied 's-Gravenhage-Leiden, 1972 - 1976; 2370
        - Standpuntbepaling inzake het voornemen van de gemeente 's-Gravenhage tot intrekking van taxivergunningen bij geen, c.q. niet tijdige voldoening van de ondernemersbijdrage in de kosten van exploitatie van de Taxi-Telefoon-Centrale, 1973; 2371
        - Standpuntbepaling inzake de nota "Het verkeer in en om Valkenburg aan de Rijn" van de verkeerswerkgroep Valkenburg aan de Rijn/Katwijk, 1974; 2372
      - Zorg voor wegen en waterovergangen, 1.2.06.03.
        - Algemeen, 1.2.06.03.1.
          - Opheffing van tolheffing op bruggen en wegen, 1946-1950, 1955 - 1960; 2373-2374
            - Straatweg Gouda-Bodegraven, 1946 - 1950, 2373
            - Brug over de Drecht te Bilderdam (gemeente Leimuiden), 1955-1960, 2374
          - Wijziging van de verordening inzake de motorrijtuigenbelastingwet, 1954-1955; 2375
          - Standpuntbepaling betreffende de oprichting van praatpalen langs provinciale wegen, 1957-1972; 2376
          - Standpuntbepaling betreffende de werkwijze van Provinciale Waterstaat bij wegwerkzaamheden, naar aanleiding van een gerechtelijk vonnis na geleden autoschade door een particulier, 1963-1975; 2377
          - Reactie op het rapport "Verkeersintensiteiten Voorne-Putten-Rozenburg 1970", opgesteld door de Stichting Eilanden-gemeenschap Voorne-Putten-Rozenburg en de A.N.W.B., 1966-1969; 2378
          - Interim-rapport van de Werkgroep Onderzoek Onderhoudsstructuur Wegen, betreffende het onderzoek naar de organisatie voor het onderhoud van Provinciale wegen, 1972-1973; 2379
        - Wegen, 1.2.06.03.2.
          - Algemeen, 1.2.06.03.2.1.
            - Wet Uitkering Wegen, 1927-1974; 2380-2385
              - Diverse rapporten in het kader van de Wet Uitkering Wegen, 1927-1948, 2380
              - Rekest aan de Tweede Kamer inzake het ontwerp van de Wet Uitkeringen Wegen, 1966, 2381
              - Opheffing van de jaarlijkse invordering van bijdragen van de lokaliteit voor het onderhoud van de provinciale wegen in het kader van de invoering van de Wet Uitkering Wegen, 1966-1967, 2382
              - Standpuntbepaling inzake de ontwerp-regelingen ter uitvoering van de Wet Uitkeringen Wegen, 1966 - 1967, 2383
              - Deelneming aan het automatiseringsproject van de werkgroep Automatisering werkzaamheden Wet Uitkering Wegen, 1972, 2384
              - Overleg met de Vaste commissie van Verkeer en Waterstaat in verband met de toepassing van de Wet Uitkering Wegen, 1974, 2385
            - Verdelingsverordening uitkering wegen Zuid-Holland, betreffende de verdeling van de rijksuitkeringen aan de provincie onder de verschillende onderhoudsplichtigen, 1927-1975; 2386-2399
              - Overzichten van de financiële gevolgen van de invoering van het Provinciaal wegenplan, 1927 - 1931, 2386
              - Uitgaven voor buitengewone werken, 1932, 2387
              - Uitkering van een gedeelte van de motorrijtuigenbelasting 1951 aan de gemeente Hellevoetsluis ten behoeve van de aanleg van de Glacisweg, 1952 - 1958, 2388
              - Standpuntbepaling inzake het ontwerp van de wijziging van de verdelingsverordening uitkering wegen, opgesteld door het Rijk, 1961-1966, 2389
              - Vaststelling en correctie van een tijdelijke Verdelingsverordening 1966, 1966 - 1968, 2390
              - Vaststelling van een schema voor de opdeling van de overschotten, 1967, 2391
              - Beleidsbepaling inzake de toepassing van de Verdelingsverordening uitkeringen wegen, 1968 - 1972, 2392
              - Verdelingsverordening uitkeringen wegen Zuid-Holland 1968, 1967-1975, 2393-2396
                - Voorbereiding van de vaststelling van de verordening en de wegenplannen, 1967 - 1968, 2393
                - Vaststelling van de verordening, 1968 - 1970, 2394
                - Wijziging van de verordening, 1972 - 1975, 2395-2396
                - 1972, 2395
                - 1972-1975, 2396
              - Regeling met het Rijk inzake uitkeringen bij onderhoudskosten voor vervangende wegen over de jaren 1963 - 1967 en 1971 - 1973, 1968 - 1974, 2397
              - Financiering van urgente werken, 1969 - 1971, 2398
              - Verzoek aan de minister van Verkeer en Waterstaat om een bijstelling van de uitkeringen, 1971, 2399
            - Provinciale wegenlijsten van niet in beheer en onderhoud bij het Rijk zijnde wegen, die in het betreffende kalenderjaar zijn aangelegd of onderhouden in de provincie Zuid-Holland, 1938-1958; 2400
            - Vaststelling van wegenlijsten, 1944-1962; 2401-2409
              - Wegenlijst 1944, 1944 - 1947, 2401
              - Wegenlijst 1945, 1948, 2402
              - Wegenlijsten 1949 - 1951, 1949 - 1957, 2403
              - Wegenlijst 1952, 1951 - 1952, 1959, 2404
              - Wegenlijst 1954, 1954 - 1965, 2405
              - Wegenlijst 1955 en 1957, 1955 - 1965, 2406
              - Wegenlijst 1960, 1960, 2407
              - Wegenlijst 1961, 1969, 2408
              - Wegenlijst 1962, 1961 - 1962, 2409
            - Overzicht van oorlogsschade aan provinciale wegen alsmede van de herstelwerkzaamheden en -kosten, 1946-1947; 2410
            - Standpuntbepaling inzake het verzoek van de Commissie tot beheer en onderhoud van de Bovendijk onder Rotterdam tot verhoging van bijdragen voor het onderhoud van wegen, 1948; 2411
            - Indeling van wegen in de B-klasse, ter voorkoming van overbelasting door zwaar autoverkeer, 1948-1950; 2412-2413
              - TW 29 en TW 30 te Schiedam, Schipluiden en Vlaardingen, 1948, 2412
              - Hoekseweg te Strijen, lopende van de Oudelandsedijk tot de grens van de gemeente Maasdam, 1950, 2413
            - Voorbereiding, Koninklijke goedkeuring en uitvoering van het nieuwe Zuid-Hollandse Wegenreglement, 1950; 2414
            - Bemoeienis met de verbetering van de verbindingswegen tussen Leiden en Katwijk/Noordwijk in verband met de voorgenomen opheffing van de tramdienst van de Noord-Zuid-Hollandse Vervoer Maatschappij, 1957-1970; 2415-2418
              - 1957, 2415
              - 1957-1960, 2416
              - 1962-1964, 2417
              - 1970, 2418
                Met voorstukken vanaf 1958
            - Benaming tot C.G. Roosweg van een gedeelte van de PW 30 (Krimpen aan den IJssel-Schoonhoven), 1958-1962; 2419
            - Voorlopige vaststelling van de Provinciale Wegenlijsten 1958, alsmede kennisneming van de definitieve vaststelling van deze lijst door de minister van Verkeer en Waterstaat, 1958-1967; 2420
            - Beantwoording van vragen, gesteld in de Statenvergaderingen, betreffende wegen, 1962-1975; 2421-2425
              - M.N.W. Dettemijer-Labberton, inzake de centrale weg Wassenaar - 's-Gravenhage, 1962, 2421
              - J. Bergman, inzake de ongevallen wegens gladheid op de PW 25, wegvak Gouda-Boskoop, 1965, 2422
              - W.F. Mulckhuijse, inzake aan het Fonds bijzondere voorzieningen in 1970 en 1971 onttrokken bedragen ten behoeve van de quartaire wegen, 1971 - 1972, 2423
              - M. van Gelder, inzake de verkeersveiligheid op de SW 30 bij de aansluitingen Berkenwoude, Ouderkerk aan den IJssel en Krimpen aan de Lek, 1971 - 1973, 2424
              - A. Vlasblom in de Statenvergadering, inzake de verkeersveiligheid op de quartaire weg Molendijk te Puttershoek, 1975, 2425
                Nummer van de weg is niet bekend
            - Circulaires aan de wegbeheerders in Zuid-Holland betreffende verzoeken om snelheidsbeperkingen, 1963-1975; 2426
            - Vaststelling van de normbedragen voor onderhoud en exploitatie bij openbare verlichting van wegen in beheer en onderhoud bij de Provincie, 1968-1976; 2427
          - Provinciale wegen, 1.2.06.03.2.2.
            - Verslagen van provinciale wegenplannen, 1947-1972; 2428-2443
              - 1947, 1947 - 1948, 2428
              - 1949, 1949 - 1950, 2429
              - 1952, 1952 - 1953, 2430
              - 1953-1953, 2431
              - 1954-1954, 2432
              - 1955, 1955 - 1956, 2433
              - 1956-1956, 2434
              - 1957-1957, 2435
              - 1959, 1959 - 1960, 2436
              - 1960 en 1961, 1960 - 1962, 2437
              - 1963 - 1965, alsmede wegenprogramma's 1964 - 1966 en vaststelling van de behandelingswijze, 1962 - 1965, 2438
              - 1964-1964, 2439
              - 1965, alsmede het wegenprogramma 1966, 1965, 2440
              - 1966-1966, 2441
              - 1967, 1967 - 1968, 2442
              - 1968 - 1971, 1969 - 1972, 2443
            - Vaststelling en wijziging van provinciale wegenplannen, 1949-1966; 2444-2450
              - Wijziging van het Provinciaal en het Tertiair wegenplan, 1949-1957, 2444-2446
                - Wegen te Woerden, 1949 - 1951, 2444
                - Diverse wegen, waaronder de zuidelijke randweg Rijswijk, naar aanleiding van het rapport "Wegen in het westen des lands", 1954 - 1957, 2445
                - 1957, 2446
              - Wijziging en vaststelling van het Provinciaal wegenplan 1947, alsmede wijziging van het Tertiaire Wegenplan 1947, 1955, 2447
              - Wijziging van het Provinciaal wegenplan 1947, 1955 - 1960, 2448
              - Wijziging van het Provinciale wegenplan 1957, 1959 - 1962, 2449
              - Plaatsing op het plan van de recreatieweg op de het binnentalud van de hoofdwaterkering tussen het lateraal kanaal en de Brielse Maas op Rozenburg, 1964 - 1966, 2450
            - Aanwijzing tot voorrangskruising van het kruispunt Meidoornlaan-Emmastraat en PW 18 te Pijnacker, 1958; 2451
            - Lijst van de Provinciale wegen, 1963; 2452
            - Vaststelling van het uitvoeringsprogramma 1970 voor provinciale wegen en fietspaden, alsmede het uitvoeringsprogramma 1970 - 1974 provinciale wegen, 1969-1970; 2453
          - Secundaire wegen, 1.2.06.03.2.3.
            - Financiering van het Secundair en Tertiair wegenplan, 1947; 2454
            - Secundair en Tertiair wegenplan 1968, 1967-1968; 2455-2456
              - Voorbereiding, 1967 - 1968, 2455
              - Vaststelling, 1967 - 1968, 2456
            - Bezwaarschriften van gemeenten en andere organisaties betreffende de ontwerpen van het Secundaire en Tertiaire wegenplan, de Lijst Quartaire wegen en de Verdelingsverordening wegen 1968, 1967-1968; 2457-2458
              - Deel 1, 1967 - 1968, 2457
              - Deel 2, 1968, 2458
            - Vaststelling en wijziging van het Secundaire wegenplan 1968, 1968-1971; 2459
            - Besluit eisen te stellen aan secundaire, tertiaire en quartaire wegen, 1969; 2460
            - Vaststelling van maatregelen in verband met de ontoereikendheid van de dekkingsmiddelen op grond van de Verdelingsverordening uitkeringen wegen voor de secundaire wegen, 1970-1972; 2461
            - Reactie op het bezwaar van de gemeente Delft tegen de wijziging van het Secundair wegenplan, het Tertiair wegenplan en het afvoeren van de QW 5-45 van de Lijst van quartaire wegen, 1972-1973; 2462
            - Vaststelling van het Secundair wegenplan 1973, het Tertiair wegenplan 1973 en de Verdelingsverordening uitkeringen wegen Zuid-Holland 1968, 1972-1974; 2463-2466
              - Deel 1, 1972, 2463
              - Deel 2, 1972 - 1973, 2464
              - Deel 3, 1972 - 1974, 2465
                Betreft alleen het Secundair wegenplan 1973
              - Deel 4, 1974, 2466
          - Tertiaire wegen, 1.2.06.03.2.4.
            - Verslagen van de uitvoering van de Tertiaire wegenplannen, 1947-1971; 2467-2478
              - 1947, 2467
              - 1948, 2468
              - 1950, 2469
              - 1953, 1968 - 1969, 2470
              - 1955, 2471
              - 1959, 2472
              - 1962, 2473
              - 1964 en 1965, 2474
              - 1966, 2475
              - 1968, alsmede de uitvoeringsprogramma's van de diverse plannen voor 1969, 1968 - 1969, 2476
              - 1969, 2477
              - 1970-1971, 2478
            - Vaststelling en wijziging van de Tertiaire wegenplannen, 1947-1975; 2479-2491
              - Wijziging van het Tertiair wegenplan Zuid-Holland in verband met de vernieuwing door het Hoogheemraadschap van Rijnland van de Leebrug te Oegstgeest, 1947 - 1950, 2479
              - Wijziging en aanvulling van het Tertiair wegenplan 1950, met betrekking tot de omgeving van Benthuizen, Vlaardingen, Schiedam en Schipluiden, 1950, 2480
              - Wijziging van het Tertiair wegenplan 1947, 1953 - 1957, 2481
              - Wijziging van het Tertiair wegenplan 1947 en het Tertiair wegenplan 1957, 1954 - 1964, 2482
              - Tertiair wegenplan 1957, 1957 - 1962, 2483-2484
                - Wijzigingen van het Tertiair wegenplan, 1957-1959, 2483
                - Toevoeging van de oude Rijksweg (Maasdam-Strijen) aan het Tertiair wegenplan 1957, alsmede bemiddeling bij de overdracht in eigendom, beheer en onderhoud van een gedeelte van de Rijksweg door het Rijk aan de gemeenten Maasdam en Strijen, 1960, 1962, 2484
              - Aanvulling en wijziging van het Tertiair wegenplan en wijziging van het Provinciaal wegenplan, 1962 - 1964, 2485
              - Wijziging van het Tertiair wegenplan, 1964 - 1966, 2486
              - Vaststelling van het Tertiair wegenplan 1968, 1967 - 1968, 2487
              - Vaststelling en wijziging van het Tertiaire wegenplan, alsmede wijziging van de ontwerplijst Quartaire wegen, 1967 - 1971, 2488
              - Vaststelling van het voorontwerp van de staat van de bestaande en de aan te leggen wegen van het Tertiair wegenplan, 1968 - 1969, 2489
              - Wijziging van het Tertiair wegenplan 1968 en 1973, 1972-1975, 2490-2491
                - Tertiair wegenplan 1973, 1972 - 1974, 2490
                - Tertiair wegenplan 1968 en 1973, 1973 - 1975, 2491
            - Standpuntbepaling inzake de interpretatie van artikel 6 van de Verdelingsverordening tertiaire wegen 1938 betreffende bijdrage voor tertiaire wegen, gelegen in de bebouwde kom, 1948-1964; 2492
            - Wijziging van de Verdelingsverordening tertiaire wegen 1938, 1955-1956; 2493
            - Afvoering van TW 71 van het Tertiair wegenplan, 1960-1961; 2494
            - Plaatsing van wegen op een Tertiaire wegenplan, 1961-1975; 2495-2499
              - Wegen in diverse gemeenten, 1961 - 1968, 2495
              - Molenweg en de Langeweg te Heerjansdam als de TW 46 bis, 1962-1964, 2496
              - Ruilverkavelingsweg Maasdam-Puttershoek, onder nummer 71-ter, 1964 - 1965, 2497
              - Wegen in diverse gemeenten in de Bollenstreek, alsmede verzoeken om plaatsing van wegen op de Lijst Quartaire wegen, 1966 - 1968, 2498
              - Omleidingsweg ten westen van Lisse, 1966 - 1967, 1973-1975, 2499
            - Verslag "25 jaar Tertiair Wegenplan in de provincie Zuid-Holland", 1963-1964; 2500
            - Regeling met het Rijk omtrent het verlenen van voorschotten op nog niet vaststaande tegemoetkomingen in de kosten van kapitaalwerken ten behoeve van tertiaire en quartaire wegen, 1968; 2501
            - Verzoek van de gemeente Ridderkerk om aanwijzing van bestaande wegen als vervangende weg van het Tertiair wegenplan, 1969; 2502